【裁判字號】    94,易,289
【裁判日期】    950124
【裁判案由】    竊盜
【裁判全文】
臺灣彰化地方法院刑事判決               94年度易字第289號
公  訴  人  臺灣彰化地方法院檢察署檢察官
被      告  辛○○
                    （現另案在臺灣臺中女子監獄執行中）
上列被告因竊盜案件，經檢察官提起公訴（九十三年度核退偵字
第二六號），及移送併案審理（九十三年度偵字第九二二四號）
，本院判決如下：
    主  文
辛○○連續結夥三人以上，攜帶兇器，毀壞門扇，於夜間侵入住
宅竊盜，處有期徒刑壹年。
    犯罪事實
一、辛○○【另於民國九十四年七月四日，因違反毒品危害防制
    條例案件，經本院以九十三年度訴字第一五六六號判處應執
    行有期徒刑十一月（施用第一級毒品八月、施用第二級毒品
    四月，二罪併定），現即因此案件在臺灣臺中女子監獄執行
    中】僅因一時欠缺交通工具供代步用及缺錢可供花用，竟基
    於意圖為自己不法所有之概括犯意，或夥同有意圖為自己不
    法所有之犯意之丁○○（為辛○○之夫，所涉竊盜案件業經
    本院先行判處公訴不受理在案）、戊○○（所涉竊盜案件，
    由本院另行以簡式審判程序審結）；或夥同亦有意圖為自己
    不法所有之犯意之丁○○，先後為下列竊盜行為：
（一）於九十三年九月十五日晚間七時二十分許（屬夜間），偕
      同其夫丁○○一起搭乘友人戊○○所駕駛之車牌號碼二Ｋ
      －九三二五號自小客車（以下簡稱：Ａ車），渠三人駕車
      途經彰化縣員林鎮○○里○○路○段四十八巷口時，因見
      該巷六十八弄八號之住宅騎樓鐵門未拉下，丁○○認有機
      可趁，隨即在上開Ａ車內向辛○○、戊○○二人提議進入
      該處竊盜，丁○○、辛○○、戊○○三人遂共同基於意圖
      為自己不法所有之犯意聯絡及行為分擔，由懷孕之辛○○
      留守車牌號碼二Ｋ－九三二五號自小客車上把風接應，丁○○與戊○○二人下車則分持屬戊○○所有客觀上足以對
      人之生命、身體造成危險性之兇器一字型螺絲起子及美工
      刀各一支（未扣案），並先由丁○○持美工刀一支原欲劃
      開甲○○住處第一道鐵門上半段之紗罩，惟因無法劃破，
      且該第一道鐵門實際並未上鎖，丁○○與戊○○二人見狀
      乃開啟第一道鐵門，適第二道玻璃門則因上鎖無法開啟，
      戊○○則持一字型螺絲起子撬毀該處與第二道玻璃門結成
      一體之門鎖，並開啟第二道玻璃門侵入該處住宅一樓客廳
      ，原欲找尋金錢財物下手行竊，然因一時無法找尋到，復
      見置於桌上之汽車鑰匙一把，戊○○乃持該把汽車鑰匙到
      騎樓下，隨即交由丁○○持該把鑰匙發動停放在上址騎樓
      下為甲○○所有平日由甲○○所使用之車牌號碼一八一二
      －ＦＸ號自小客車【車主名義登記為甲○○之兄胡忠仁，
      以下簡稱：Ｂ車，並包含車上之財物即現金新臺幣（下同
      ）二千元、禮券三千元】之引擎揚長而去，得手後丁○○
      、辛○○、戊○○三人除將車上所竊得之現金二千元予以
      朋分花用外，另禮券三千元部分則由丁○○、辛○○二人
      分得，丁○○、辛○○二人並將該Ｂ車供作渠二人代步之
      工具使用。嗣後戊○○則自行駕駛Ａ車先行返家，丁○○
      則駕駛上開所竊得之Ｂ車搭載其妻辛○○，於翌日（即十
      六日）凌晨四時許，駕駛竊得之Ｂ車行經彰化縣員林鎮○○路與博愛路路口之「華成市場」附近時，丁○○、辛○○二人剛下車步行不久，即因形跡可疑為警攔查。丁○○
      一時心虛情急，竟置大腹便便之辛○○於不顧，自行棄車
      逃逸，辛○○為警捕獲後，乃於九十三年九月十六日凌晨
      四時十分許，帶同警員至彰化縣員林鎮○○里○○路二八
      八巷二十四號前起獲遭竊之Ｂ車，始知悉上情，並循線追
      查戊○○、丁○○二人。
（二）於九十三年十二月八日凌晨某時許（屬夜間），偕同其夫
      丁○○共同承同前之意圖為自己不法所有之犯意聯絡及行
      為分擔，由渠二人一起騎駛車牌號碼ＨＦＲ－一七八號重
      型機車，前往彰化縣永靖鄉○○村○○路十三巷二十三號
      住宅之後方，由丁○○持客觀上足以對人之生命、身體造
      成危險性供兇器使用之不詳鐵器，強行剪毀丙○○所有之
      一樓廚房鐵窗（屬安全設備）之四根白鐵條越入住宅內，
      辛○○則在一旁把風看守，丁○○進入一樓客廳並打開辦
      公桌之抽屜下手竊取丙○○所有之身分證、駕照各一張；
      丙○○之夫欉照慶所有之身分證一張、存摺六本（包含丙○○第一銀行存摺、臺灣企銀存摺各一本、欉照慶華南銀
      行存摺、埔里郵局存摺、土地銀行存摺、臺灣銀行存摺各
      一本）及小皮包一只（內含有珍珠項鍊一條、玉墜項鍊四
      條、純銀手鍊一條、項鍊一條、銀戒一只、套幣二個及手
      鍊二條等物），得逞後丁○○則由一樓打開鐵門協同在外
      等侯把風之辛○○一同離去。嗣於同日凌晨一時許，丁○○、辛○○二人共騎車牌號碼ＨＦＲ－一七八號重型機車
      ，行經並停放在彰化縣埔心鄉○○路太平國小前時，因形
      跡可疑，適有巡邏員警見狀正欲上前盤查，詎丁○○、辛○○二人見狀旋即騎駛上開機車逃逸，並沿路（彰化縣埔
      心鄉○○村○○路六十四號前、九分路旁）丟棄所竊得之
      上開身分證件及存摺等物，復在彰化縣永靖鄉○○路與福
      壽街口處，棄車分向逃逸，惟仍遭警當場捕獲，並在上開
      車牌號碼ＨＦＲ－一七八號重型機車旁發現丙○○之夫欉
      照慶所有之身分證一張及研磨過之活動扳手一支，且於車
      牌號碼ＨＦＲ－一七八號重型機車之置物箱內起出前揭失
      竊之小皮包一只（內含有珍珠項鍊一條、玉墜項鍊四條、
      純銀手鍊一條、項鍊一條、銀戒一只、套幣二個及手鍊二
      條等物），並扣得研磨過之活動扳手一支與電擊棒、尖嘴
      鉗、一字型起子各一支及手套一副等物，始知悉上情。
二、案經甲○○訴由彰化縣警察局員林分局報請臺灣彰化地方法
    院檢察署檢察官偵查起訴及彰化縣警察局溪湖分局報請臺灣
    彰化地方法院檢察署檢察官移送併為審理。
    理  由
壹：有關於證據能力部分：
    按刑事訴訟法第一百五十九條之五規定：被告以外之人（含
    被害人）於審判外之陳述，雖不符前四條之規定，而經當事
    人於審判程序同意作為證據，法院審酌該言詞陳述或書面陳
    述作成時之情況，認為適當者，亦得為證據。當事人、代理
    人或辯護人於法院調查證據時，知有第一百五十九條第一項
    不得為證據之情形，而未於言詞辯論終結前聲明異議者，視
    有前項之同意。本件有關被害人丙○○於警、偵訊中所為之
    陳述，本件被告辛○○於準備程序中當庭表示沒有意見，且
    並未於言詞辯論終結前聲明異議，視為同意作為證據，參以
    被害人丙○○與本案之被告辛○○及共犯丁○○二人並無任
    何怨隙，當無故為設詞誣陷，及被害人係經警通知後始知遭
    竊等情，亦足認被害人丙○○於警、偵訊時之言詞陳述並未
    受到任何之干預，而筆錄內容亦僅止於指述遭竊之物品，並
    未明確指明究係何人所竊，本院認被害人丙○○之警、偵訊
    筆錄有證據能力，此先予敘明。
貳：有關於認定犯罪事實部分：
一、訊據被告辛○○對於上揭犯罪事實（一）、（二），除坦承
    有於九十三年九月十五日晚間七時二十分許，偕同其夫丁○○一起搭乘同案被告戊○○所駕駛之車牌號碼二Ｋ－九三二
    五號自小客車，車行至彰化縣員林鎮○○里○○路附近，丁○○、戊○○二人有下車，伊則留在車牌號碼二Ｋ－九三二
    五號自小客車上；及有於九十三年九月十六日凌晨四時許，
    駕駛Ｂ車行經彰化縣員林鎮○○路與博愛路路口之「華成市
    場」附近時，伊與丁○○二人剛下車步行不久，即因形跡可
    疑為警攔查，丁○○棄車逃逸，伊則為警補獲，並於九十三
    年九月十六日凌晨四時十分許，帶同警方至彰化縣員林鎮○○里○○路二八八巷二十四號前尋獲遭竊之Ｂ車；與於九十
    三年十二月八日凌晨一時許，伊與丁○○二人共同騎駛車牌
    號碼ＨＦＲ－一七八號重型機車，行經並停放在彰化縣埔心
    鄉○○路太平國小前時，因形跡可疑，適有巡邏員警見狀正
    欲上前盤查，伊與丁○○二人見狀旋即騎駛上開機車逃逸，
    並在彰化縣永靖鄉○○路與福壽街口處，棄車分向逃逸，惟
    仍遭警當場捕獲，並在上開車牌號碼ＨＦＲ－一七八號重型
    機車旁發現丙○○之夫欉照慶所有之身分證一張及研磨過之
    活動扳手一支，且於車牌號碼ＨＦＲ－一七八號重型機車之
    置物箱內起出遭竊之小皮包一只（內含有珍珠項鍊一條、玉
    墜項鍊四條、純銀手鍊一條、項鍊一條、銀戒一只、套幣二
    個及手鍊二條等物），並扣得研磨過之活動扳手一支與電擊
    棒、尖嘴鉗、一字型起子各一支及手套一副等物之事實屬實
    外，惟均矢口否認有何連續竊盜行為，並辯稱：伊當時並不
    知道丁○○、戊○○二人下車要做何事，伊不知道丁○○、
    戊○○二人去偷車，那部贓車是戊○○開的，伊與丁○○是
    開戊○○的ＢＭＷ自小客車到一個地方再跟戊○○換車，後
    來伊與丁○○就開車牌號碼一八一二－ＦＸ號自小客車，但
    伊也不知道那是贓車；另伊也沒有與丁○○去彰化縣永靖鄉
    ○○村○○路十三巷二十三號竊取丙○○住處內的財物及證
    件，被警察查獲的小皮包一只（內含有珍珠項鍊一條、玉墜
    項鍊四條、純銀手鍊一條、項鍊一條、銀戒一只、套幣二個
    及手鍊二條等物）是伊與丁○○被警察查獲前沒多久在太平
    國小前撿到的，不是偷來的云云。經查：有關犯罪事實（
    一）之部分，業據證人即同案被告戊○○於本院審理時到庭
    結證屬實，證人戊○○並當庭明確詰證稱：伊有跟丁○○先
    去看現場，然後再回到車上拿美工刀跟螺絲起子，目標是臨
    時決定的，在車上決定的，也在車上討論下手行竊，辛○○
    知道伊與丁○○要去偷車等語（見本院九十五年一月十日審
    判筆錄），核與證人即被害人甲○○於本院審理時到庭所詰
    證之失竊情節相符，並有車輛車牌失竊作業—查獲車輛認可
    資料、贓物認領單各一份及照片二幀附卷可稽，雖被告辛○○聲請傳喚證人己○○作證，惟經本院當庭詰問證人己○○
    後則詰證稱：伊只是有一天碰到他們，其實伊不知道日期，
    是剛才聽到是九月十五日伊就說是那一天，其實伊的印象中
    只碰過他們在某一天下午四、五點，在林厝那裡開一部車跟
    伊會車，是不是ＢＭＷ的伊也沒有印象，伊的自白狀不可以
    證明辛○○沒有偷車，因為時間對，伊會寫自白狀是因為在
    遞自白狀之前二、三天伊到丁○○家找丁○○，沒有什麼目
    的，只是去聊天，丁○○跟伊說伊在前幾天有開車碰到他，
    丁○○叫伊講說有看到他－－－等詞（詳見同上審判錄），
    綜上足認證人己○○之證詞尚不足以為有利於被告辛○○之
    認定，同此敘明。另證人即同案被告丁○○於本院審理時亦
    到庭詰證稱：伊有在現場，伊有勸戊○○不要去偷車，伊是
    帶辛○○去跟戊○○借車，伊不知道戊○○有去偷車等語，
    然衡以證人丁○○若非知道戊○○要下手偷車，又何需勸戊○○不要去偷車，綜上亦足認證人丁○○對於此部分所為之
    供述，不僅說詞矛盾且與事實有違，自無可採。再被告辛○○坦承一起搭Ａ車前往竊車地點，隨即無故多出一部不明來
    源之自小客車供渠夫婦使用，事後亦與其夫一起駕駛該部Ｂ
    車遭警查獲，要謂其全然不知情，顯有悖於常情。況遭警員
    查獲當時被告辛○○一遇警即驚慌逃逸，則其若非對竊車一
    事知情，何以心虛至此（至本院審理時被告辛○○仍堅稱伊
    不知是贓車）。是被告辛○○前開所辯諸情尚查無任何實據
    以佐其說，難為可採。有關犯罪事實（二）之部分，業據
    被害人丙○○於警、偵訊中就失竊之情節指述綦詳，並有贓
    物認領單一份及照片影本二十一幀附卷可稽。且有關查獲被
    告辛○○與同案共犯丁○○之過程亦經證人即當場查獲之警
    員庚○○於本院審理時到庭詰證稱：「當時凌晨的時候，我
    們在巡邏的時候，我們是往太平國小方向，發現他們在太平
    國小，我們巡邏時發現他們在交叉路口，方向是他們在太平
    國小的右手邊，然後我們要去查的時候，他們騎機車加速逃
    逸，我們有按喇叭警告他們，他們就往員林的方向逃逸，我
    們鳴警報器，他們就加速逃逸，一直到中山路六十號前，他
    們就停下來，逃避警方查緝，然後再往九分路逃逸，那地方
    是永靖的轄區○○路口我們就把他們攔截下來，之後他們二
    人就往街道跑，他們二人跑同一個方向，我跟同事分開追到
    時，發現辛○○有十個月身孕了，我們攔截下來後，對他身
    分查訪，丁○○身旁有發現壹支起子，我沒有看到起子是不
    是從丁○○身上掉下來，我是去追辛○○，後來在他們的機
    車旁邊發現被害人的身分證，我們就請同事查被害人的證件
    ，後來才發現被害人樓下客廳有遭竊，同時開始查他機車，
    機車內有發現有項鍊之類的東西，且在太平國小時，也沒有
    發現其他的人」等語。雖被告辛○○請求傳喚證人乙○○到
    庭作證，惟經本院當庭詰問證人乙○○則詰證稱：「伊那天
    沒有經過埔心，當時騎摩托車是要去永靖，從社頭到永靖走
    小路，因為那都是走小路，伊不知道如何說，因為沒有路名
    ，但伊沒有繞到埔心鄉，沒有經過埔心」等詞，對比本件太
    平國小係在埔心鄉○○○路六十四號亦在埔心鄉等情，亦足
    認證人乙○○之證詞尚不足以為有利於被告辛○○之認定，
    併此敘明。另證人即同案被告丁○○於本院審理時則到庭詰
    證稱：時間過那麼久，伊已經忘記了，伊是跟辛○○去的，
    如何走伊也忘記了，伊不知道路等語，惟對比被告辛○○與
    證人丁○○二人於檢察官偵查中所畫之拾獲物品之現場圖不
    僅圖形不同，連拾獲物品之地點所畫之位置亦不相同（參見
    九十三年度偵字第九二二四號偵查卷第四十二頁、第四十三
    頁，此二紙拾獲物品地點之現場圖係被告辛○○與證人丁○○二人親自所畫，故均有證據能力），綜上亦足認證人丁○○對於此部分所為之供述，不僅說詞模糊且與事實有違，亦
    無可採信。參以被害人物品遭竊之時間及被告辛○○與共犯
    丁○○二人為警查獲之時間及地點均係密接不可分及有地緣
    關係，且被告辛○○與共犯丁○○二人遭警員查獲當時渠二
    人一遇警即驚慌逃逸，則若非丙○○家中之財物確係渠二人
    所竊，何以心虛至此。是被告辛○○前開所辯諸情亦查無任
    何實據以佐其說，要無可採。又本件共犯丁○○、戊○○二
    人所持以行竊犯罪事實（一）之一字型螺絲起子及美工刀各
    一支及共犯丁○○所持以行竊犯罪事實（二）之不詳鐵器（
    因可強行剪毀丙○○所有之一樓廚房鐵窗之四根白鐵條，故
    應為鐵器無訛）均係屬鐵器，在客觀上已足以對他人之生命
    、身體構成威脅，而具有危險性，自均係屬兇器無誤。另被
    告辛○○、丁○○、戊○○三人共同下手行竊車牌號碼一八
    一二－ＦＸ號自小客車（包含車上之財物即現金二千元、禮
    券三千元）係用以供代步行駛，另除將車上所竊得之現金二
    千元予以朋分花用外，禮券三千元部分則由被告辛○○與共
    犯丁○○二人分得；又被告辛○○與共犯丁○○二人業已將
    所竊得之小皮包一只（內含有珍珠項鍊一條、玉墜項鍊四條
    、純銀手鍊一條、項鍊一條、銀戒一只、套幣二個及手鍊二
    條等物），置放在車牌號碼ＨＦＲ－一七八號重型機車之置
    物箱內等情觀之，顯見被告辛○○均有為自己不法所有之意
    圖甚明，本件事證明確，被告犯行均洵堪認定。
二、按刑法上所謂結夥三人以上係指有共同犯罪之故意，結為一
    夥而言。把風行為，在排除犯罪障礙，助成犯罪之實現，在
    合同意思範圍內分擔犯罪行為之一部，故亦係共同正犯而應
    計入結夥之內（最高法院七十二年度台上字第三二０一號、
    七十六年度台上字第六六七六號判決意旨參見）；又按刑法
    第三百二十一條第一項第三款之攜帶兇器竊盜罪，係以行為
    人攜帶兇器竊盜為其加重條件，此所謂兇器，其種類並無限
    制，凡客觀上足對人之生命、身體、安全構成威脅，具有危
    險性之兇器均屬之，且祇須行竊時攜帶此種具有危險性之兇
    器為已足，並不以攜帶之初有行兇之意圖為必要（最高法院
    七十九年度台上字第五二五三號判例要旨可供參照）；另按
    兇器不論係於未行竊前即攜帶持有或在竊盜現場臨時持以行
    竊，均應論以攜帶兇器竊盜【七十五年十一月二十五日（七
    五）廳刑一字第九九五號函研究意見參見】；再按窗戶係屬
    安全設備之一種【七十三年七月七日（七三）廳刑一字第六
    ０三號函研究意見參見】；復按毀壞構成門之一部分之鎖，
    則應認為係毀壞門扇【最高法院六十四年七月十五日六十四
    年度第四次刑庭推總會決議（一）意旨參見】末按竊盜罪既
    遂與未遂之區別，應以所竊之物已否移入自己權力支配之下
    為標準。若已將他人財物移歸自己所持，即應成立竊盜既遂
    罪，至其後將已竊得之物遺棄逃逸，仍無妨於該罪之成立（
    最高法院十七年上字第五０九號判例意旨參照）。故核被告
    辛○○就犯罪事實（一）所為，係犯刑法第三百二十一條第
    一項第一款、第二款、第三款、第四款之結夥三人以上，攜
    帶兇器，毀壞門扇，於夜間侵入住宅竊盜罪；就犯罪事實（
    二）所為，則係犯刑法第三百二十一條第一項第一款、第二
    款、第三款之攜帶兇器，毀越安全設備，於夜間侵入住宅竊
    盜罪。被告辛○○及丁○○、戊○○三人就上開犯罪事實（
    一）部分之犯行，均有犯意聯絡及行為分擔，為共同正犯。
    另被告辛○○及丁○○二人就上開犯罪事實（二）部分之犯
    行，有犯意聯絡及行為分擔，為共同正犯。又查被告就犯罪
    事實（二）部分，其以一竊盜行為同時竊得被害人丙○○、
    欉照慶二人之財物，係以一行為觸犯二個攜帶兇器，毀越安
    全設備，於夜間侵入住宅竊盜罪名，係屬同種之想像競合，
    應依刑法第五十五條之規定論處以攜帶兇器，毀越安全設備
    ，於夜間侵入住宅竊盜罪。另查被告先後一次結夥三人以上
    ，攜帶兇器，毀壞門扇，於夜間侵入住宅竊盜既遂及一次攜
    帶兇器，毀越安全設備，於夜間侵入住宅竊盜既遂之犯行，
    時間緊接，觸犯構成要件相同之罪，顯係基於概括犯意反覆
    為之，為連續犯，應依刑法第五十六條之規定，從一重論以
    結夥三人以上，攜帶兇器，毀壞門扇，於夜間侵入住宅竊盜
    罪處斷，並加重其刑。另公訴人雖未敘及被告犯罪事實（二
    ）之攜帶兇器，毀越安全設備，於夜間侵入住宅竊盜既遂犯
    行（即檢察官移送併案之九十三年度偵字第九二二四號部分
    ），惟此併案部分之加重竊盜犯行與檢察官起訴部分，不僅
    時間緊接，且手段亦相同，有連續犯裁判上一罪關係，為起
    訴效力所及，本院自得併予審理，附此敘明。爰審酌被告之
    平日素行、被告犯罪之動機與目的均僅為貪圖一己之私利、
    以結夥三人以上，攜帶兇器，毀壞門扇，毀越安全設備，於
    夜間侵入住宅行竊之犯罪手段實非屬平和、所竊得財物之價
    值、竊盜之次數、對社會治安所生危害之程度甚巨及犯罪後
    否認全部犯行態度非屬良善，且均尚未與被害人等達成和解
    賠償損害等一切情狀，量處如主文所示之刑，以示懲儆。
三、未扣案之一字型螺絲起子及美工刀各一支，雖係共犯戊○○
    所有，並供犯竊取甲○○所有之車牌號碼一八一二－ＦＸ號
    自小客車所用之物，惟因查無其他積極證據足以證明現尚存
    在，且非屬違禁物，為防免日後執行之困難，爰均不予宣告
    沒收之；另未扣案之不詳鐵器，雖係供強行剪毀丙○○所有
    之一樓廚房鐵窗之四根白鐵條所用之物，惟因被告辛○○否
    認本件犯罪，復無從證明該未扣案之不詳鐵器係屬被告辛○○或共犯丁○○所有，又非屬違禁物，核與刑法第三十八條
    所規定之沒收要件不符，爰不予宣告沒收之；至扣案之研磨
    過之活動扳手一支與電擊棒、尖嘴鉗、一字型起子各一支及
    手套一副等物，因查無其他積極證據足以證明該研磨過之活
    動扳手一支與電擊棒、尖嘴鉗、一字型起子各一支及手套一
    副等物，係供犯行竊丙○○住家財物所用之物，亦非屬違禁
    物，核與刑法第三十八條所規定之沒收要件不符，爰亦均不
    予宣告沒收之。
據上論斷，應依刑事訴訟法第二百九十九條第一項前段，刑法第
二十八條、第五十六條、第三百二十一條第一項第一款、第二款
、第三款、第四款、第五十五條，判決如主文。
本案經檢察官鮑慧忠到庭執行職務。
中    華    民    國  九十五  年   一   月    二十四  日
                  刑事第二庭    審判長  周淡怡
                                法  官  吳永梁
                                法  官  許旭聖
以上正本證明與原本無異。
如不服本判決，應於判決送達後十日內，向本院提出上訴狀（須
附繕本），上訴於臺灣高等法院臺中分院。
中    華    民    國  九十五  年   一   月    二十四  日
                                書記官  黃幼華
附錄本案論罪科刑法條：
刑法第三百二十一條：
犯竊盜罪而有左列情形之一者，處六月以上五年以下有期徒刑：
一、於夜間侵入住宅或有人居住之建築物、船艦，或隱匿其內而
    犯之者。
二、毀越門扇、牆垣或其他安全設備而犯之者。
三、攜帶兇器而犯之者。
四、結夥三人以上而犯之者。
五、乘火災、水災或其他災害之際而犯之者。
六、在車站或埠頭而犯之者。
前項之未遂犯，罰之。


司法院資訊處製作；財團法人民間司法改革基金會備份。
